臺灣臺東地方法院刑事判決
111年度易字第200號
公  訴  人  臺灣臺東地方檢察署檢察官                    
被      告  徐騰謀


上列被告因竊盜案件，經檢察官提起公訴（111年度偵字第2754
號），被告就被訴事實為有罪之陳述且與檢察官達成合意，經檢
察官聲請改依協商程序而為判決，本院裁定改行協商程序，並判
決如下：
    主  文
徐騰謀犯侵入住宅竊盜罪，處有期徒刑陸月，如易科罰金，以新
臺幣壹仟元折算壹日。緩刑貳年，緩刑期間付保護管束，並應於
判決確定後陸月以內接受法治教育課程參場次。
    事實及理由
一、本件犯罪事實及證據，均引用如附件檢察官起訴書之記載，
    並增列證據：被告徐騰謀於本院民國111年11月29日準備程
    序及協商程序中所為之自白（見本院卷第47、55頁）。　　
二、本件經檢察官與被告於審判外達成協商之合意且被告已認罪
    ，其等協商合意內容為(本院卷第54、55頁)：被告就起訴書
    所載犯罪事實，願受有期徒刑6月宣告，如易科罰金，以新
    臺幣(下同)1,000元折算1日。緩刑2年，緩刑期間付保護管
    束，並應於判決確定後6個月內接受法治教育3場次。
三、經查，上開協商合意並無刑事訴訟法第455條之4第1項所列
    情形之一，檢察官聲請改依協商程序而為判決，本院爰裁定
    改行協商程序，並不經言詞辯論，於協商合意範圍內為判決
    。
四、附記事項：
　　被告業與告訴人莊楊秋仙達成調解，並履行調解內容即給付
    1,000元完畢(本院卷第39頁)，連同被告先前交予警方扣案
    ，再由警方發還告訴人之3萬7,000元，被告已將犯罪所得實
    際返還告訴人，依刑法第38條之1第1項但書、第5項規定，
    自毋庸再為沒收或追徵犯罪所得之宣告。
五、依刑事訴訟法第455條之2第1項第1款、第455條之4第2項、
    第455條之8、第454條第2項，刑法第321條第1項第1款、第4
    1條第1項前段、第74條第1項第1款、第2項第8款、第93條第
    1項第2款，刑法施行法第1條之1第1項，判決如主文。
六、協商判決除有刑事訴訟法第455條之4第1項第1款於程序終結
    前，被告撤銷協商合意或檢察官撤回協商聲請者；第2款被
    告協商之意思非出於自由意志者；第4款被告所犯之罪非第4
    55條之2第1項所定得以協商判決者；第6款被告有其他較重
    之裁判上一罪之犯罪事實者；第7款法院認應諭知免刑或免
    訴、不受理者情形之一，或違反同條第2項「法院應於協商
    合意範圍內為判決；法院為協商判決所科之刑，以宣告緩刑
    、2年以下有期徒刑、拘役或罰金為限」之規定者外，不得
    上訴。
七、如有前項得上訴之情形，得自判決送達之日起20日內，向本
    院提出上訴書狀，上訴於第二審法院。
本案經檢察官羅佾德提起公訴，檢察官莊琇棋到庭執行職務。
中　　華　　民　　國　　111 　年　　11　　月　　30　　日
                  刑事第一庭法  官  陳昱維
以上正本證明與原本無異。
                            書記官  戴嘉宏
中　　華　　民　　國　　111 　年　　11　　月　　30　　日
附錄本案論罪科刑法條：
中華民國刑法第321條
犯前條第1項、第2項之罪而有下列情形之一者，處6月以上5年以
下有期徒刑，得併科50萬元以下罰金：
一、侵入住宅或有人居住之建築物、船艦或隱匿其內而犯之。
二、毀越門窗、牆垣或其他安全設備而犯之。
三、攜帶兇器而犯之。
四、結夥三人以上而犯之。
五、乘火災、水災或其他災害之際而犯之。
六、在車站、港埠、航空站或其他供水、陸、空公眾運輸之舟、
    車、航空機內而犯之。
前項之未遂犯罰之。
附件
臺灣臺東地方檢察署檢察官起訴書
                                     111年度偵字第2754號
　　被　　　告　徐騰謀　男　66歲（民國00年0月00日生）
　　　　　　　　　　　　住臺東縣○○市○○街000巷00號
　　　　　　　　　　　　國民身分證統一編號：Z000000000號
上列被告因竊盜案件，已經偵查終結，認應該提起公訴，茲將犯
罪事實及證據並所犯法條分敘如下：
　　　　犯罪事實
一、徐騰謀與莊楊秋仙為鄰居關係，竟於民國111年6月21日10時
    13分許，見莊楊秋仙位於臺東縣臺東市南昌街（地址詳卷）
    之住處門窗未鎖且乏人看管，遂意圖為自己不法之所有，基
    於加重竊盜之犯意，未經莊楊秋仙同意，無故侵入其上址住
    處房間內，並徒手竊取房間抽屜內之現金新臺幣（下同）38
    ,000元，得手後，旋即騎乘車牌號碼000-000號普通重型機
    車逃離現場。嗣經莊楊秋仙返家後驚覺遭竊，報警處理，經
    警循線訪查，並經徐騰謀同意交出並扣押贓款37,000元（此
    部分業經返還予莊楊秋仙）後，始悉上情。
二、案經臺東縣警察局臺東分局報告偵辦。
　　　　證據並所犯法條　　　　
一、證據清單及待證事實：
編號 證據清單　　 待證事實　　　 1 被告徐騰謀於警詢及偵查中之自白 坦承其確於上開時、地侵入被害人莊楊秋仙上址住處房間內，且侵入時即有竊盜犯意，並於侵入後，徒手竊取房間抽屜內之現金38,000元，得手後騎乘前述機車逃離現場，且業已花用贓款1,000元，其餘37,000元業已交警返還予被害人之事實。 2 證人即被害人莊楊秋仙於警詢之證述 證明上址住處房間內抽屜中之現金38,000元遭竊之事實。　　　　　 3 臺東縣警察局臺東分局扣押筆錄、扣押物品收據、贓物認領保管單各1份、刑案現場照片暨監視器畫面截圖共43張 佐證被告於上開時、地竊取現金38,000元，且其業已花用其中之1,000元現金之事實。 
二、核被告所為，係犯刑法第321條第1項第1款、同法第320條第
    1項之加重竊盜既遂罪嫌。另就尚未經查獲並返還予被害人
    莊楊秋仙之贓款1,000元現金，為屬於被告行竊之犯罪所得
    ，請依刑法第38條第2項前段規定宣告沒收。末請審酌被告
    本件所生危害之程度、案發後自願繳還絕大多數贓款，以及
    偵查中始終坦承竊盜犯行等節，量處適當之刑，併此說明。
三、依刑事訴訟法第251條第1項提起公訴。
　　此　致
臺灣臺東地方法院
中　　華　　民　　國　 111　　年　　10　　月　　14　　日
　　　　　　　　　　　  　檢　察　官　羅佾德
本件正本證明與原本無異
中　　華　　民　　國　 111　　年　　10　　月　　30　　日
                          書  記  官　王鈺婷
附錄本案所犯法條全文
中華民國刑法第321條
犯前條第 1 項、第 2 項之罪而有下列情形之一者，處 6 月以
上 5 年以下有期徒刑，得併科 50 萬元以下罰金：
一、侵入住宅或有人居住之建築物、船艦或隱匿其內而犯之。
二、毀越門窗、牆垣或其他安全設備而犯之。
三、攜帶兇器而犯之。
四、結夥三人以上而犯之。
五、乘火災、水災或其他災害之際而犯之。
六、在車站、港埠、航空站或其他供水、陸、空公眾運輸之舟、
    車、航空機內而犯之。
前項之未遂犯罰之。

中華民國刑法第320條
意圖為自己或第三人不法之所有，而竊取他人之動產者，為竊盜
罪，處 5 年以下有期徒刑、拘役或 50 萬元以下罰金。
意圖為自己或第三人不法之利益，而竊佔他人之不動產者，依前
項之規定處斷。
前二項之未遂犯罰之。